# 母公司间接持有的子公司股权合并问题

提问人：yanyaqin 时间：2018-03-09 15:39:39
请教各位大神 假设甲公司持有A公司49%的股权，不控股，不合并A公司报表；甲公司持有B公司51%的股权，合并B公司报表；同时A公司持有B公司49%的股权。这种情况下，甲公司合并乙公司报表时，是否应该按51%+49%*49%=74.01%确认甲公司应享有B公司的股权份额？如果按74.01%合并，甲公司投资成本和B公司25.99%的少数股东权益之间的差额应该怎么抵消呢？

回答人：chenyiwei
因为甲不控制A，所以A持有的B的49%股权全部作为少数股权处理，即合并报表层面的少数股权比例仍为49%。参考：《瑞华研究2010 ～ 2016 汇编》之“问题3-2-113（合并报表中对合营、联营企业所持子公司股权的处理问题）”。